臺灣高等法院刑事判決　　　　　　 95年度上更(一)字第748號
上　訴　人
即　被　告　甲○○
　　　　　　　　　　現於台灣台北看守所
指定辯護人　法律扶助　陳增機律師
上列上訴人因毒品危害防制條例案件，不服臺灣基隆地方法院94
年度訴字第608號，中華民國95年2月6日第一審判決（起訴案號
：臺灣基隆地方法院檢察署94年度偵字第260號），提起上訴，
本院判決如下：
    主  文
原判決關於販賣第二級毒品及執行刑部份均撤銷。
甲○○共同連續販賣第二級毒品，累犯，處有期徒刑柒年，扣案
之甲基安非他命壹中包、捌小包（驗餘淨重貳拾肆點壹捌公克）
均沒收銷燬；未扣案之手機一支沒收之；因犯罪所得之財物新台
幣肆萬貳仟元沒收之，如全部或一部不能沒收時，以其財產抵償
之。
    事  實
一、甲○○曾於民國85年間因販賣化學合成麻醉藥品安非他命罪
    、非法吸用安非他命罪，經臺灣臺東地方法院別判處有期徒
    刑2年7月、6月確定，再於同年間因犯竊盜罪，經臺灣臺東
    地方法院於判處有期徒刑3月確定，又於86年間因犯放火燒
    燬建築物罪，經臺灣臺東地方法院判處有期徒刑3年10月確
    定，嗣前開各有期徒刑定應執行刑為有期徒刑6年6月，其服
    刑至89年5月3日假釋出監，須至92年5月17日始假釋期滿，
    因於假釋期間內之90年1月間施用毒品經送觀察勒戒而遭撤
    銷前開假釋，須服殘刑有期徒刑3年又14日，至93年5月13日
    始縮刑期滿執行完畢。猶不知悔改，其明知第2級毒品甲基
    安非他命（下簡稱甲基安非他命）未經許可，不得持有、販
    賣，其亦有施用甲基安非他命之習性（甲○○施用甲基安非
    他命之犯行業經原審法院94年度易字第11號案件判處有期徒
    刑6月確定），其向綽號「阿輝」之陳龍輝（陳龍輝涉嫌販
    賣甲基安非他命部分，業經甲○○供出前手後，另由檢察官
    偵辦中）等人購買甲基安非他命共己施用後，仍有部分甲基
    安非他命尚未施用完畢，因其見販賣甲基安非他命有利可圖
    ，遂意圖營利，基於販賣甲基安非他命之概括犯意，以其所
    有0000000000門號之手機（該門號登記於他人名下）以聯絡
    甲基安非他命之買賣事項，分別於如後述時間、地點販賣甲
    基安非他命予蕭健宏等人：
    (1)甲○○約自93年8月間起至同年10月26日止，因先後向蕭
      健宏借款新台幣（下同）1萬元、2萬元，而以分3個月交
      付蕭健宏5包、3包不詳數量甲基安非他命之方式抵付上開
      借款；又約於93年10月22日22時許，在其台北縣板橋市○
      ○路○段156巷73號之居所，以1000元1包之價格販賣數量
      不詳之甲基安非他命予蕭健宏。
    (2)甲○○自93年5月間起至同年8月間止，以0000000000門號
      手機與陳佳惠（業由本院94年度上訴字第1932號判處有期
      徒刑5年2月，現上訴最高法院中）所使用之0000000000門
      號手機取得連繫，在基隆市○○路巷子內之「秀山莊」旅
      社以1000元1包之價格販賣數量不詳之甲基安非他命予陳
      佳惠2次，又在同一處所以2000元之價格販賣數量不詳之
      甲基安非他命予陳佳惠1次，另在甲○○位於台北縣樹林
      市○○路○段之居所以1000元1包之價格販賣數量不詳之甲
      基安非他命予陳佳惠1次，又在陳佳惠位在臺北縣淡水鎮
      ○○路216巷19號5樓之住所以2千元之價格販賣數量不詳
      之甲基安非他命予陳佳惠1次（陳佳惠該次尚未付款）。
    (3)甲○○與綽號「阿翰」之不詳成年男子基於共同販賣之犯
      意聯絡，先由甲○○於93年10月23日凌晨0時許至3時許，
      以0000000000門號手機與綽號「通伯仔」之陳茂通（已於
      94年9月27日死亡）使用之0000000000門號聯絡後，再由
      「阿翰」至台北縣中和市○○路與連城路口，將毛重各1
      公克之甲基安非他命共2袋欲販賣予陳茂通，陳茂通僅買
      受其中1袋，並交付2000元予「阿翰」，再由「阿翰」將
      其中未成交之1袋甲基安非他命及2000元取回交予甲○○
      。
    (4)甲○○於93年10月27日18時許以0000000000門號手機與綽
      號「柔柔」之王素真使用之0000000000門號手機取得連繫
      ，王素真欲向甲○○購買半兩之甲基安非他命，甲○○表
      示其手頭上有半兩甲基安非他命，然價格要15000元，嗣
      因故未能成交，甲○○因而販賣該安非他命未遂。
    (5)甲○○自93年5月間某日起至同年10月間止，以所有之000
      0000000號行動電話與歐陽信所持有之0000000000號行動
      電話相互聯絡後，在甲○○位於基隆市○○區○○街86號
      4樓居處及歐陽信位於台北縣板橋市○○路○段156巷73號
      住處，共販賣甲基安非他命予歐陽信3次，出售之甲基安
      非他命共重約3公克、價金共4000元。
二、嗣警方接獲線報，向臺灣基隆地方法院檢察署檢察官申請核
    發監聽票監聽甲○○上開0000000000門號及陳佳惠使用之00
    00000000門號之通聯內容（該時警方尚未知0000000000門號
    使用人即係甲○○，僅知其綽號「大象」），再於93年9月
    27日向原審法院申請核發陳佳惠之搜索票，警方於93年9月
    30日9時15分許，在台北縣淡水鎮○○路12號「巨星專營剪
    燙美髮店」前持搜索票尋獲陳佳惠，警方經陳佳惠之警訊供
    述乃知「大象」即甲○○，警方乃於93年11月10日15時許，
    至甲○○位在基隆市○○區○○街86號4樓之居所搜索，在
    甲○○之長褲口袋內扣得以譚美美所有之女用黑襪包裹之甲
    ○○所有尚未販出之甲基安非他命1中包、8小包（總淨重24
    ．54公克、驗餘淨重24．18公克）及甲○○所有用以連繫販
    賣甲基安非他命之GPLUS GT88型號手機1支（含0000000000
    門號SIM卡1張，該SIM卡及手機業由台灣基隆地方法院檢察
    署檢察官以94年度執字第1205號執行命令發還）。
三、案經臺北市政府警察局刑事警察大隊報請臺灣基隆地方法院
    檢察署偵查起訴。
    理  由
一、訊據被告固坦承均認識蕭健宏、陳佳惠、陳茂通、王素真及
    歐陽信等人，及為警查獲上開譚美美所有之女用黑襪、甲基
    安非他命1中包、8小包暨GPLUS GT88型號手機1支（含00000
    00000門號SIM卡1張），然矢口否認有何販賣甲基安非他命
    犯行，辯稱伊僅轉讓甲基安非他命予蕭健宏、陳佳惠、陳茂
    通及歐陽信等人，並未販賣甲基安非他命予他們，又93年10
    月27日那天，王素真僅打電話詢問其毒品上游之價格，伊告
    訴王素真15,000元，伊並未販賣，另伊於警詢時曾供出其毒
    品上游為綽號「阿輝」之陳龍輝，而警方已依其陳述查獲陳
    龍輝，應依毒品危害防制條例第17條規定，減輕其刑云云。
二、經查：
 1、被告及其選任辯護人於本院審理時，對案卷內證據之證據能
    力均不爭執，且本院認卷內之證據，無論蕭健宏、陳佳惠、
    陳茂通、王素真、歐陽信、譚美美、陳龍輝等相關證人於警
    詢時之陳述，或卷內臺北市政府警察局刑事警察大隊通訊監
    察譯文表、內政部警政署刑事警察局鑑驗通知書、電話使用
    人資料等證據作成時，其情況均適當，是此等證據之證據能
    力，依刑事訴訟法第159條之5第2項規定，均有證據能力，
    合先說明。
 2、被告如何販賣甲基安非他命予蕭健宏、陳佳惠、陳茂通及歐
    陽信等人之事實，分別業據證人蕭健宏於檢察官偵訊時證述
    （見偵查卷第34、35頁），證人陳佳惠於另案（即原審法院
    93年度訴字第784號、本院94年度上訴字第1932號案件）一
    審法官訊問，及於本案檢察官偵訊、原審審理時證述（見偵
    查卷第38、39、40、72、73頁，原審卷第96、197、198、19
    9頁），證人陳茂通於警詢時證述（見原審卷第78、79頁）
    ，證人歐陽信於原審審理時證述（見原審卷第182、183、18
    4、185、186、187頁）在案，又被告欲販賣甲基安非他命予
    王素真，但未成交之事實，亦據證人王素真於檢察官偵訊證
    述在案（見偵查卷第88、89頁），再參酌警訊卷內之臺北市
    政府警察局刑事警察大隊通訊監察譯文表，亦顯示被告以上
    開0000000000門號行動電話與予蕭健宏、陳茂通、王素真、
    等人聯絡時，通話者雙方間均曾提及「袋子」、「1公克」
    、「0‧2公克」、「0‧8公克」、「還沒秤好，我先秤一下
    」、「1張（指1000元）」、「你秤看看」、「然後拿2000
    元給我」、「沒有關係他說多退少補」、「你現在那裡有半
    個嗎」、「半個什麼」、「半個硬的」（見警訊卷第115、
    116、119、122、123、143、頁）等可能涉及出售甲基安非
    他命重量、價格之暗語，及被告亦自承上開時間有分別交付
    甲基安非他命予蕭健宏、陳佳惠、陳茂通、歐陽信等人（見
    本院前審95年4月11日、95年5月9日準備程序筆錄），暨被
    告亦自承於於93年10月27日與王素真以電話聯絡時，曾提及
    甲基安非他命價金為15000元（見本院前審95年4月11日準備
    程序筆錄）等情節以觀，足見證人蕭健宏、陳佳惠、陳茂通
    、王素真及歐陽信等人之陳述，應非虛構，尤其徵之，被告
    自承證人蕭健宏為其做裝潢之老板，證人陳佳惠與其有同居
    關係，證人陳茂通、歐陽信係其朋友，另證人王素真為其房
    東（見本院95年4月11日、95年5月9日準備程序筆錄），益
    徵證人蕭健宏、陳佳惠、陳茂通、王素真及歐陽信等人應無
    誣陷被告之理。至於證人蕭健宏、陳佳惠、王素真及歐陽信
    等人於警詢時，所陳述被告販賣甲基安非他命之時間、金額
    及次數，雖然與其等在檢察官偵訊或法院所陳述之內容不盡
    相同，且較其等在檢察官偵訊或法院所陳述販賣之金額及次
    數為多，然徵之其等有關被告曾販賣甲基安非他命或欲販賣
    甲基安非他命之基本事實，則均未變更，且其等在於警詢時
    所陳述之內容較不明確，依罪疑唯輕之法理，自以其等在檢
    察官偵訊或法院所陳述為可採，特此敘明。又被告有施用甲
    基安非他命之習性，此從被告之施用甲基安非他命之犯行，
    經原審法院94年度易字第11號案件判處有期徒刑6月確定可
    知（原審法院94年度易字第11號判決附本院前審卷），而其
    93年間每天之工資約1300元至1500元不等，且每月工作約20
    天，每天花費之毒品費用約500元至1000元不等（此據被告
    供承在卷，見本院前審95年8月3日審判程序筆錄），準此可
    知，被告向他人購入甲基安非他命後，每天所剩可供花用之
    金錢不多，為求能生活無虞，其將購至他人但尚未施用完畢
    之甲基安非他命，再轉賣予蕭健宏等人，顯有營利之意圖甚
    明。此外，警方因接獲線報，向臺灣基隆地方法院檢察署檢
    察官申請核發監聽票監聽甲○○上開0000000000門號及陳佳
    惠使用之00000000 00門號之通聯內容（該時警方尚未知
    0000000000門號使用人即係甲○○，僅知其綽號「大象」）
    ，再於93年9月27日向原審法院申請核發陳佳惠之搜索票，
    警方於93年9月30日9時15分許，在台北縣淡水鎮○○路12號
    「巨星專營剪燙美髮店」前持搜索票尋獲陳佳惠，警方經陳
    佳惠之警訊供述乃知「大象」即甲○○，警方乃於93年11月
    10日15時許，至甲○○位在基隆市○○區○○街86號4樓之
    居所搜索，在甲○○之長褲口袋內扣得以譚美美所有之女用
    黑襪包裹之甲○○所有之甲基安非他命1中包、8小包（總淨
    重24．54公克、驗餘淨重24．18公克）及甲○○所有之GPLU
    S GT88型號手機1支（含0000000000門號SIM卡1張）之事實
    ，亦有搜索票影本、扣押筆錄影本、扣押物品目錄影本、通
    訊監察書影本、電話使用人資料、臺北市政府警察局刑事警
    察大隊通訊監察譯文表附警訊卷可參，又有上開甲基安非他
    命1中包、8小包及女用黑襪暨GPLUS GT88型號手機1支（含
    0000000000門號SIM卡1張）扣案可資佐證，而上開甲基安非
    他命1中包、8小包，經送驗結果驗出甲基安非他命成分，且
    總淨重24．54公克、驗餘淨重24．18公克，則有內政部警政
    署刑事警察局94年1月3日鑑驗通知書可稽（見偵查卷第24頁
    ），且證人譚美美於警詢時稱被告向其借女用黑襪，裝扣案
    之1中包、8小包甲基安非他命（見警訊卷第22頁），而被告
    亦自承扣案之手機為其所有，並以該手機與人聯絡交付甲基
    安非他命事宜（見本院前審95年4月11日準備程序筆錄）。
    據此可知，被告有關並未販賣甲基安非他命之辯解，顯係卸
    責之詞，委無可取。
 3、關於被告是否有毒品危害防制條例第17條規定之適用：
  (1)按毒品危害防制條例第17條規定：「犯第四條第一項至第四
    項、第五條第一項至第四項前段、第六條第一項至第四項、
    第七條第一項至第四項、第八條第一項至第四項、第十條或
    第十一條第一項、第二項之罪，供出毒品來源，因而破獲者
    ，得減輕其刑。」立法意旨在鼓勵具體供出其上游販毒者，
    以杜絕毒品之蔓延與氾濫為目的，因之，苟能將其毒品來源
    之有關資料諸如前手之綽號、住居所或其他足資辨別之特徵
    等供出，使調查或偵查犯罪之公務員得據以破獲者，即足當
    之。至於販毒者是否已具體指出其毒品來源即前手之真實姓
    名、年籍、身分，及該人是否早在警方監控中，則非所問（
    最高法院87年台上字第2299號判決意旨參照）。
  (2)被告於警詢時供稱：我是向朋友綽號「阿輝」拿第一級毒品
    海洛因，以每淨重0.1公克新台幣一千元代價購得，以及拿
    的第二級毒品安非他命，以每淨重1公克新台幣一千元代價
    購得，... （警方提供刑案相片編號一、二、三、四，那一
    位是你所指交易毒品的綽號「阿輝」之男子？）編號四號男
    子就是「阿輝」（見台北市政府警察局刑案偵查卷第4、5
    頁），被告於原審審理時亦稱：陳龍輝有一件強盜殺人案，
    好像在花蓮監獄或看守所（見原審卷第207頁），之後原審
    審判長方諭知請證人乙○○儘速前往訊問陳龍輝（見原審卷
    第207頁）。是以，被告確有告訴員警毒品係向「阿輝」購
    買，也有指認照片，後來知道「阿輝」在花蓮監獄，亦報告
    原審法官，使員警得據以前往訊問，則本件警方查獲陳龍輝
    販賣毒品案，顯然係因被告供出前手陳龍輝而查獲。
  (3)雖證人即本件承辦員警乙○○於原審法審理時證稱：陳龍輝
    的真實姓名是我們監聽的時候就知道，被告在警訊時還稱『
    阿輝』，未供出真實姓名、年籍，是我們主動提出照片讓被
    告指認（見原審卷第203頁），然若果如證人乙○○所言，
    已知道陳龍輝之資料，則究竟是何項具體資料？是否已達於
    可破獲程度？或是仍在監聽、監控等蒐證階段？經查，證人
    乙○○於原審審理時亦證稱：除了被告的供述之外，並無直
    接查獲陳龍輝販賣毒品的事證，我們也沒有去逮捕陳龍輝，
    我們只有監聽到，尚未執行搜索陳龍輝（見原審卷第204頁
    ），又於本院前審審理時證稱：當初抓到被告，陳龍輝就得
    到消息跑掉了，我們就抓不到（見本院前審95年7月13日審
    判程序筆錄），其於本院審理時另證稱：在問被告的時候，
    他有說出是向阿輝買的，但他沒有辦法提供阿輝的全名，是
    警方提供陳龍輝的照片給他指認是不是阿輝就是陳龍輝，..
    .當初我們抓被告的時候，陳龍輝已經跑了，我們找不到他
    ，直到基隆地方法院法官指示陳龍輝在花蓮看守所，才到花
    蓮去問他（見本院卷96年4月24日審判程序筆錄），是以，
    雖警方於監聽時即已知陳龍輝之真實姓名，惟因不知其下落
    而無法進行搜捕，嗣因被告於原審審理中供出陳龍輝在花蓮
    看守所，員警方得以對陳龍輝進行偵辦，顯見當初員警所掌
    握陳龍輝之販毒之資料，僅於蒐證階段，未達於可破獲程度
    ，而本件應係被告提供其前手毒販「陳龍輝」之相關資料後
    而破獲，被告應符合毒品危害防制條例第17條減刑之規定。
四、綜上，本件事證明確，被告上開犯行足堪認定，應予論罪科
    刑。
五、核被告販賣甲基安非他命予蕭健宏、陳佳惠、陳茂通及歐陽
    信等人之各次行為，均係犯毒品危害防制條例第4條第2項之
    販賣第2級毒品罪，另欲販賣甲基安非他命予王素真但未成
    交之行為，係犯毒品危害防制條例第4條第6項、第2項之販
    賣第2級毒品未遂罪。被告持有甲基安非他命之低度行為，
    已為販賣之高度行為所吸收，不另論罪。被告與與綽號「阿
    翰」之不詳姓名年籍之成年男子間，關於販賣甲基安非他命
    予陳茂通部分，具有共同犯意聯絡、行為分擔，為共同正犯
    。被告前後多次販賣第2級毒品既遂犯行及1次販賣第2級毒
    品未遂犯行，時間緊接，所犯又係構成要件相同之罪名，顯
    基於概括犯意為之，為連續犯。而被告行為後，刑法第47條
    累犯、第28條共犯及第56條連續犯之規定，業於94年1月7日
    修正公布，並於95年7月1日施行，則被告之犯行，因行為後
    新法業已修正累犯及共犯規定，此修正雖非犯罪構成要件之
    變更，但顯已影響行為人刑罰之法律效果，自屬法律有變更
    ，依新法第2條第1項規定，比較刑法修正前後規定（含法律
    適用應整體適用不得割裂適用之法理）結果，修正後之刑法
    規定未較修正前規定有利於被告，是本件被告犯行，應依修
    正前刑法第56條規定，論以1罪即販賣第2級毒品既遂罪，並
    加重其刑。公訴人雖未起訴被告販賣甲基安非他命予陳茂通
    之犯行，然如前述本件為連續犯，被告此部份犯行，自為起
    訴效力所及，本院自應併予審理。又被告曾有如事實欄所示
    之前科，並於93年5月13日縮刑期滿執行完畢，此有本院前
    案紀錄表可參，被告5年內再犯本件犯行，為累犯，應依修
    正前刑法第47條規定，加重其刑，並依法遞加之。
六、原審以被告事證明確，予以論罪科刑，固非無見，惟如前述
    被告亦曾販賣甲基安非他命予歐陽信，原審未予詳查，遽認
    被告未曾販賣甲基安非他命予歐陽信，與事實不符，自有未
    洽；又如後述卷內證據不能證明被告於93年10月22日18時許
    至21時許及93年10月23日13時許至14時許，亦曾販賣甲基安
    非他命予陳茂通，原審未予詳查，遽認被告於此2段期間亦
    曾販賣甲基安非他命予陳茂通，與事實不符，尚有未洽；另
    被告符合毒品危害防制條例第17條減刑之規定，原審未予審
    酌，亦有未恰；另如後述扣案之甲基安非他命1中包、8小包
    ，仍應依法宣告沒收銷燬，原審未予宣告，亦有未洽；另如
    後述之GT88行號手機1支，仍應依法宣告沒收，原審未予宣
    告，亦有未洽；又如前述刑法第47條累犯、第28條共犯及第
    56條連續犯之規定，業於94年1月7日修正公布，並於95年7
    月1日施行，原審未及審酌，亦有未洽。被告上訴否認犯有
    販賣第2級毒品罪，為無理由，另主張其符合減刑之規定，
    為有理由，又原判決既有上開可議之處，自屬無可維持，應
    予撤銷改判。又原判決既然關於販賣第2級毒品部分撤銷，
    原判決關於定執行刑部分，自亦失所附麗，原判決關於定執
    行刑部分，亦併予撤銷。爰審酌被告販賣甲基安非他命對社
    會及國人健康危害甚大、本次販賣甲基安非他命之數量、次
    數、價格、犯罪手段、犯後態度、甚且供出前手而破獲上游
    陳龍輝等一切情狀，量處如主文第2項所示之刑。扣案之上
    開甲基安非他命1中包、8 小包，為查獲之毒品，雖因他案
    業已執行，仍應依毒品危害防制條例第18條之規定宣告沒收
    銷燬（原總淨重24．54公克、驗餘淨重24．18公克，鑑驗過
    程中所使用之0．36公克部分業已滅失，自無庸宣告沒收銷
    燬，附此敘明。）。被告於本案販賣甲基安非他命之所得，
    分別於販賣予蕭健宏部分為31000元（10000元＋20000元＋
    100 0元）、販賣予陳佳惠之部分為5000元（1000元Ⅹ2＋20
    00元＋1000元，另2000元未取得）、販賣予陳茂通之部分為
    2000元，販賣予歐陽信部分為4000元，共42000元，此應依
    毒品危害防制條例第19條第1項之規定宣告沒收之，如全部
    或一部不能沒收時，以其財產抵償之；本已扣案後經臺灣基
    隆地方法院檢察署執行檢察官以94年度執字第12 05號執行
    命令發還之被告所有用以連繫販賣安非他命之GPLUS GT88型
    號手機1支，係供被告本件販賣毒品所用之物未能證明其已
    滅失，仍應依毒品危害防制條例第19條第1項規定，宣告沒
    收。
七、原審認定被告以0000000000門號手機與陳茂通使用之000000
    0000門號取得連繫，先於93年10月22日18時餘至九時餘，在
    其台北縣板橋市○○路○段156巷73號之居所以不詳價格販賣
    3包數量不詳之安非他命予陳茂通；再於93年10月23 日13時
    許至14時許與陳茂通取得連繫後，由陳茂通至甲○○位在台
    北縣板橋市○○路○段156巷73號之居所附近之馬路上，甲○
    ○以不詳價格販賣2包共毛重1．7公克之安非他命予陳茂通
    云云，然此為被告所否認，而「犯施用毒品（安非他命屬第
    2級毒品）之罪，供出毒品來源，因而破獲者，得減輕其刑
    ，毒品危害防制條例第17條定有明文。施用毒品者之該項供
    述，固非絕無證據能力，但為防範其作利己損人之不實供述
    ，自須擔保該項供述之真實性，始得作為判斷之依據。故事
    實審法院必須調查其他證據，以資審認，必至因其他證據證
    明力之佐證，已可確信該項供述為真實而無合理之懷疑時，
    始得據為對他人不利之認定。」，業經最高法院著有89年度
    台上字第4173號判決要旨可參，而原審認定被告亦犯有此部
    份犯行，無非以陳茂通於警詢時之陳述為據，雖然如前述陳
    茂通於警詢時之陳述有證據能力，但因陳茂通於警詢時所稱
    被告此2段期間販賣安非他命之價金不明確，且卷內亦無其
    他補強證據證明之，因此參酌最高法院89年度台上字第4173
    號判決之法理可知，陳茂通於警詢時有關被告於此2段期間
    出售安非他命之陳述，尚未達於通常一般之人均不致有所懷
    疑，而得確信其為真實之程度，自難據以作為認定被告犯罪
    之依據，然由於此部分不在檢察官起訴範圍，本院自無從併
    予審理。至於陳茂通稱被告於於93年10月23日凌晨0時許至3
    時許出售甲基安非他命之價金部分，如前述為2000元，甚為
    明確，且有附卷之臺北市政府警察局刑事警察大隊通訊監察
    譯文表可資佐證，而被告亦自承有交付甲基安非他命予陳茂
    通，因此前述被告於於93年10月23日凌晨0時許至3時許販賣
    甲基安非他命予陳茂通部分，並不違背最高法院89年度台上
    字第4173號判決法理，特此說明。
據上論斷，應依刑事訴訟法第369條第1項前段、第364條、第299
條第1項前段，毒品危害防制條例第4條第2項、第18條前段、第
19條第1項、第17條，刑法第2條第1項前段、修正前刑法第11條
前段、第56條、第28條、第47條，判決如主文。
本案經檢察官沈世箴到庭執行職務。
中　　華　　民　　國　　96　　年　　6　　月　　20 　　日
　　　　　　　　　刑事第八庭審判長法　官  鄭文肅
  　　　　　　　　　　　　　　　　法  官  張明松
        　　　　　　　　　　　　　法  官  蔡光治
以上正本證明與原本無異。
如不服本判決，應於收受送達後十日內向本院提出上訴書狀，其
未敘述上訴之理由者並得於提起上訴後十日內向本院補提理由書
（均須按他造當事人之人數附繕本）。
                                  書記官  陳韋杉
中　　華　　民　　國　　96　　年　　6 　　月　　21　　日
附錄：本案論罪科刑法條全文
毒品危害防制條例第4條第2項
製造、運輸、販賣第二級毒品者，處無期徒刑或7年以上有期徒
刑，得併科新臺幣 7 百萬元以下罰金。
